es: Equipamiento deportivo > Equipamiento para atletismo > Hockey sobre hierba y lacrosse > Calzado de lacrosse y hockey sobre hierba: Zapatillas para hockey sobre césped; Tacos para lacrosse
hu: Sportszerek > Atlétika > Gyeplabda és lacrosse > Gyeplabda és lacrosse cipők: Gyeplabdacipők; Lacrosse stoplis cipők
de: Sportartikel > Athletik > Feldhockey & Lacrosse > Feldhockey- & Lacrosse-Schuhe: Feldhockey-Schuhe; Lacrosse-Stollenschuhe
fi: Urheilutarvikkeet > Urheilu > Maahockey ja lacrosse > Maahockey- ja lacrossekengät: Maahockeykengät; Lacrosse-nappulakengät
th: อุปกรณ์กีฬา > การกีฬา > ฮอกกี้บนพื้นหญ้าและลาครอส > รองเท้าฮอกกี้สนามหญ้าและลาครอส: รองเท้าฟิลด์ฮอกกี้; รองเท้าสตั๊ดลาครอสส์
fr: Équipements sportifs > Divers sports > Hockey sur gazon et lacrosse > Chaussures de hockey sur gazon et de lacrosse: Chaussures de hockey sur gazon; Crampons de crosse
el: Αθλητικά είδη > Αθλητισμός > Χόκεϊ επί χόρτου & λακρός > Παπούτσια χόκεϊ & λακρός: Παπούτσια χόκεϊ επί χόρτου; Παπούτσια με τάπες λακρός
da: Sportsartikler > Atletik > Lacrosse og udendørs hockey > Sko til hockey og lacrosse: Landhockeysko; Lacrosse-støvler
nb: Sportsutstyr > Friidrett > Landhockey og Lacrosse > Sko til landhockey og lacrosse: Landhockeysko; Lacrosse-sko med pigger
pt-BR: Artigos esportivos > Artigos para prática de esportes > Hóquei de campo e lacrosse > Sapatos de hóquei de campo e lacrosse: Tênis de hóquei em campo; Chuteiras de lacrosse
en: Sporting Goods > Athletics > Field Hockey & Lacrosse > Field Hockey & Lacrosse Shoes: Field Hockey Shoes; Lacrosse Cleats
pt-PT: Artigos de desporto > Atividade desportiva > Lacrosse e hóquei em campo > Calçado para lacrosse e hóquei em campo: Calçado de hóquei em campo; Chuteiras de lacrosse
ro-RO: Articole sportive > Atletism > Hochei pe iarbă și lacrosse > Pantofi pentru hochei pe iarbă și lacrosse: Încălțăminte pentru hochei pe iarbă; Crampoane pentru lacrosse
cs: Sportovní potřeby > Atletické sporty > Pozemní hokej a lakros > Boty na pozemní hokej a lakros: Obuv na pozemní hokej; Lakrosové kopačky
tr: Spor Malzemeleri > Spor Ekipmanları > Çim Hokeyi ve Lakros > Çim Hokeyi ve Lacrosse Ayakkabıları: Çim hokeyi ayakkabıları; Lakros kramponları
bg-BG: Спортни стоки > Спортни занимания > Хокей на трева и лакрос > Обувки за хокей на трева и лакрос: Обувки за хокей; Обувки за лакрос
ja: スポーツ用品 > スポーツ競技 > フィールドホッケー・ラクロス用品 > フィールドホッケー・ラクロスシューズ: フィールドホッケー用シューズ; ラクロス用スパイク
lt-LT: Sporto prekės > Atletika > Žolės riedulys ir lakrosas > Žolės riedulio ir lakroso bateliai: Žolės riedulio batai; Lakroso bateliai
sk-SK: Športový tovar > Atletika > Pozemný hokej a lakros > Obuv na pozemný hokej a lakros: Obuv na pozemný hokej; Lakrosové kopačky
vi: Dụng cụ thể thao > Điền kinh > Khúc côn cầu trên cỏ và bóng vợt > Giày chơi khúc côn cầu trên cỏ và bóng vợt: Giày khúc côn cầu trên cỏ; Giày đinh lacrosse
sl-SI: Športna oprema > Šport > Hokej na travi in lacrosse > Obutev za hokej na travi in lacrosse: Čevlji za hokej na travi; Čevlji za lacrosse
zh-CN: 体育用品 > 田径 > 陆上曲棍球/长曲棍球 > 陆上曲棍球/长曲棍球鞋: 曲棍球鞋; 长曲棍球钉鞋
nl: Sportartikelen > Lichaamssporten > Hockey en lacrosse > Verldschoenen voor hockey en lacrosse: Veldhockeyschoenen; Lacrosseschoenen met noppen
pl: Sprzęt sportowy > Sport > Hokej na trawie i lacrosse > Buty do gry w hokeja na trawie i lacrosse: Buty do hokeja na trawie; Korki do lacrosse
zh-TW: 體育用品 > 競技體育 > 草地曲棍球/袋棍球 > 曲棍球/袋棍球鞋: 曲棍球鞋; 袋棍球釘鞋
ru: Спортивные товары > Соревновательный спорт > Хоккей на траве и лакросс > Обувь для хоккея на траве и лакросса: Обувь для хоккея на траве; Бутсы для лакросса
it: Articoli sportivi > Sport > Hockey su prato e lacrosse > Scarpe da hockey su prato e lacrosse: Scarpe da hockey su prato; Scarpe con tacchetti da lacrosse
ko: 스포츠용품 > 운동 > 필드하키/라크로스 > 필드하키/라크로스화: 필드 하키화; 라크로스 클리트
hr-HR: Sportska oprema > Atletika > Hokej na travi i lacrosse > Tenisice za hokej na travi i lacrosse: Obuća za hokej na travi; Kramponi za lacrosse
sv: Sportartiklar > Idrott och sport > Landhockey och lacrosse > Landhockey- och lacrossesskor: Landhockeyskor; Dobbskor för lacrosse